
ἀγαθοποιέω:
    stems:
        1-: ἀγαθοποιε

ἀγαλλιάω:
    stems:
        3+: ἠγαλλιασ
        6-: ἀγαλλιαθ

ἀγαπάω:
    stems:
        1-: ἀγαπα
        1+: ἠγαπα
        2-: ἀγαπησ
        3-: ἀγαπησ
        3+: ἠγαπησ
        4-: ἠγαπηκ
        7-: ἀγαπηθησ

ἀγγέλλω:
    stems:
        1-: ἀγγελλ

ἁγιάζω:
    stems:
        1-: ἁγιαζ
        3-: ἁγιασ
        3+: ἡγιασ
        5-: ἡγιασ

ἁγνίζω:
    stems:
        1-: ἁγνιζ
        3-: ἁγνισ

ἀγοράζω:
    stems:
        3-: ἀγορασ

ἄγω:
    stems:
        1-: ἀγ
        3-: ἀγαγ{2nd}
        3+: ἠγαγ{2nd}

ἀγωνίζομαι:
    stems:
        1+: ἠγωνιζ

ἀθετέω:
    stems:
        1-: ἀθετε

αἴρω:
    stems:
        1-: αἰρ
        2-: ἀρ{contract}
        3-: ᾱ̓ρ
        3+: ἠρ
        5-: ἠρ
        6-: ἀρθ

αἰσχύνομαι:
    stems:
        6-: αἰσχυνθ

αἰτέω:
    stems:
        1-: αἰτε
        2-: αἰτησ
        3-: αἰτησ
        3+: ᾐτησ
        4-: ᾐτηκ

ἀκολουθέω:
    stems:
        1-: ἀκολουθε
        1+: ἠκολουθε
        2-: ἀκολουθησ
        3-: ἀκολουθησ
        3+: ἠκολουθησ

ἀκούω:
    stems:
        1-: ἀκου
        2-: ἀκουσ
        3-: ἀκουσ
        3+: ἠκουσ
        4-: ἀκηκο
        6+: ἠκουσθ

ἀλείφω:
    stems:
        3-: ἀλειψ
        3+: ἠλειψ

ἁλιεύω:
    stems:
        1-: ἁλιευ

ἅλλομαι:
    stems:
        1-: ἁλλ

ἁμαρτάνω:
    stems:
        1-: ἁμαρταν
        3-: ἁμαρτ
        3+: ἡμαρτ
        4-: ἡμαρτηκ
    notes:
        - not sure about 3-
        - not sure about 3+

ἀναβαίνω:
    stems:
        1-: ἀναβαιν
        3-: ἀναβα{root}
        3+: ἀνεβα{root}
        4-: ἀναβεβηκ

ἀναβλέπω:
    stems:
        3-: ἀναβλεψ
        3+: ἀνεβλεψ

ἀναγγέλλω:
    stems:
        1-: ἀναγγελλ
        2-: ἀναγγελ{contract}
        3+: ἀνηγγειλ{2nd}
    notes:
        - not sure about 3+

ἀναγινώσκω:
    stems:
        3+: ἀνεγνω{root}

ἀνάκειμαι:
    stems:
        1-: ἀνακει{athematic}

ἀναπίπτω:
    stems:
        3-: ἀναπεσ{2nd}
        3+: ἀνεπεσ

ἀναστρέφω:
    stems:
        3+: ἀνεστρεψ

ἀναχωρέω:
    stems:
        3+: ἀνεχωρησ

ἀνέρχομαι:
    stems:
        3+: ἀν|ηλθ

ἀνίστημι:
    stems:
        2-: ἀναστησ
        3-: ἀναστησ;-intrans/ἀναστα{root};-trans
        3+: ἀνεστα{root}

ἀνοίγω:
    stems:
        1-: ἀνοιγ
        3-: ἀνοιξ
        3+: ἠνοιξ/ἀνεῳξ/ἠνεῳξ
        4-: ἀνεῳγ
        6+: ἠνεῳχθ
    notes:
        - not sure about 3+

ἀντιλέγω:
    stems:
        1-: ἀντιλεγ

ἀντλέω:
    stems:
        1-: ἀντλε
        3-: ἀντλησ
        4-: ἠντληκ

ἀπαγγέλλω:
    stems:
        1-: ἀπαγγελλ
        2-: ἀπαγγελ{contract}

ἀπειθέω:
    stems:
        1-: ἀπειθε

ἀπέρχομαι:
    stems:
        2-: ἀπελευσ
        3-: ἀπελθ{2nd}
        3+: ἀπ|ηλθ{2nd}
        4+: ἀπεληλυθ

ἀποβαίνω:
    stems:
        3+: ἀπεβα{root}

ἀποθνῄσκω:
    stems:
        1-: ἀποθνῃσκ
        2-: ἀποθαν{contract}
        3-: ἀποθαν{2nd}
        3+: ἀπεθαν{2nd}

ἀποκαλύπτω:
    stems:
        6+: ἀπεκαλυφθ

ἀποκόπτω:
    stems:
        3+: ἀπεκοψ

ἀποκρίνομαι:
    stems:
        1-: ἀποκριν
        3+: ἀπεκριν
        6+: ἀπεκριθ

ἀποκτείνω:
    stems:
        2-: ἀποκτεν{contract}
        3-: ἀποκτειν

ἀπολαμβάνω:
    stems:
        3-: ἀπολαβ{2nd}

ἀπόλλυμι:
    stems:
        1-: ἀπολλυ{athematic}  # plural; LTRG has ἀπολλῡ{athematic} in singular
        3-: ἀπολεσ/ἀπολ{2nd}  # trans/intrans
        3+: ἀπωλεσ/ἀπωλ{2nd}  # trans/intrans
    stem_overrides:
        - ["PAI.3S", "ἀπολλυ"]  # LTRG has ἀπολλῡ{athematic} for all PAI singular
    notes:
        - investigate why PAI.3S
        -
            3-: intrans:ἀπολ{2nd}-M
            3+: intrans:ἀπωλ{2nd}-M
            stem_overrides:
                - ["PAI.[123]S", "ἀπολλῡ{athematic}"]
                - ["IAI.[123]S", "ἀπωλλῡ{athematic}"]

ἀπολύω:
    stems:
        3-: ἀπολῡσ

ἀπορέω:
    stems:
        1-: ἀπορε

ἀποστέλλω:
    stems:
        3+: ἀπεστειλ
        4-: ἀπεσταλκ
        5-: ἀπεσταλ
    notes:
        - not sure about 3+

ἅπτω:
    stems:
        1-: ἁπτ

ἀριστάω:
    stems:
        3-: ἀριστησ
        3+: ἠριστησ

ἀρκέω:
    stems:
        1-: ἀρκε

ἀρνέομαι:
    stems:
        1-: ἀρνε
        2-: ἀρνησ
        3+: ἠρνησ

ἁρπάζω:
    stems:
        1-: ἁρπαζ
        2-: ἁρπασ

ἄρχω:
    stems:
        1+: ἠρχ
        3+: ἠρξ

ἀσθενέω:
    stems:
        1-: ἀσθενε
        1+: ἠσθενε

ἀσπάζομαι:
    stems:
        1-: ἀσπαζ

ἀτιμάζω:
    stems:
        1-: ἀτιμαζ

αὐξάνω:
    stems:
        1-: αὐξαν

ἀφίημι:
    stems:
        1-: ἀφιε{athematic}
        2-: ἀφησ
        3-: ἀφε{athematic}
        3+: ἀφ|ηκ
        5-: ἀφε{o}
    notes:
        - not sure about 3+
        - 5- is a hack

βάλλω:
    stems:
        1-: βαλλ
        3-: βαλ{2nd}
        3+: ἐβαλ{2nd}
        4-: βεβληκ
        5-: βεβλη
        6+: ἐβληθ

βαπτίζω:
    stems:
        1-: βαπτιζ
        1+: ἐβαπτιζ

βάπτω:
    stems:
        2-: βαψ
        3-: βαψ

βαστάζω:
    stems:
        1-: βασταζ
        1+: ἐβασταζ
        3+: ἐβαστασ

βιβρώσκω:
    stems:
        4-: βεβρωκ

βλασφημέω:
    stems:
        1-: βλασφημε

βλέπω:
    stems:
        1-: βλεπ
        1+: ἐβλεπ

βοάω:
    stems:
        1-: βοα

βόσκω:
    stems:
        1-: βοσκ

βουλεύομαι:
    stems:
        3+: ἐβουλευσ

βούλομαι:
    stems:
        1-: βουλ
        6+: ἐβουληθ

γεμίζω:
    stems:
        3-: γεμισ
        3+: ἐγεμισ

γεννάω:
    stems:
        3-: γεννησ
        5-: γεγεννη
        6-: γεννηθ
        6+: ἐγεννηθ

γεύομαι:
    stems:
        3-: γευσ
        3+: ἐγευσ

γηράσκω:
    stems:
        3-: γηρασ

γίνομαι:
    stems:
        1-: γιν
        2-: γενησ
        3-: γεν{2nd}
        3+: ἐγεν{2nd}
        4-: γεγον
        4+: ἐγεγον
        5-: γεγενη

γινώσκω:
    stems:
        1-: γινωσκ
        1+: ἐγινωσκ
        2-: γνωσ
        3-: γνω{root}
        3+: ἐγνω{root}
        4-: ἐγνωκ
        4+: ἐγνωκ
    stem_overrides:
        - ["AAP.NSM", "γνο{root}"]
    forms:
        XAI.3P: ἔγνωκαν
    notes:
        - investigate why XAI.3P (LTRG doesn't need it)
        - Dik and LTRG extend "γνο{root}" to all AA[OP] and at least AAD.3P

γνωρίζω:
    stems:
        2-: γνωρισ
        3+: ἐγνωρισ

γογγύζω:
    stems:
        1-: γογγυζ
        1+: ἐγογγυζ

γράφω:
    stems:
        1-: γραφ
        3-: γραψ
        3+: ἐγραψ
        4-: γεγραφ
        5-: γεγραπ
    notes:
        - unclear about 5-, could be γεγραβ/γεγραφ

δαιμονίζομαι:
    stems:
        1-: δαιμονιζ

δακρύω:
    stems:
        3+: ἐδακρυσ

δείκνυμι:
    stems:
        1-: δεικνῡ/δεικνῡ{athematic}
        2-: δειξ
        3-: δειξ
        3+: ἐδειξ
    notes:
        - check 1-
        - Classical had δεικνῡ{athematic} in 1- singular but δεικνυ{athematic} in plural

δειλιάω:
    stems:
        1-: δειλια

δέρω:
    stems:
        1-: δερ

δέχομαι:
    stems:
        3+: ἐδεξ

δέω:
    stems:
        1-: δε
        1+: ἐδε
        3+: ἐδησ
        5-: δεδε

διαδίδωμι:
    stems:
        3+: διεδωκ
    notes:
        - Classical 3+ had διεδωκ in singular but διεδο{athematic} in plural

διαζώννυμι:
    stems:
        3+: διεζωσ
        5-: διεζωσ
    notes:
        - not sure about 5-

διακονέω:
    stems:
        1-: διακονε
        1+: διηκονε

διαμερίζω:
    stems:
        3+: διεμερισ

διασκορπίζω:
    stems:
        5-: διεσκορπισ

διατρίβω:
    stems:
        1+: διετριβ

διδάσκω:
    stems:
        1-: διδασκ
        1+: ἐδιδασκ
        2-: διδαξ
        3+: ἐδιδαξ

δίδωμι:
    stems:
        1-: διδο{athematic}
        1+: ἐδιδο{athematic}
        2-: δωσ
        3-: δο{athematic}/δωσ
        3+: ἐδωκ
        4-: δεδωκ
        4+: δεδωκ
        5-: δεδο
        6+: ἐδοθ
    notes:
        - not 100% sure about 3-
        - δωσ in 3- seems a HGrk change
        - Classical had singular/plural alternation in 3+ of ἐδωκ/ἐδο{athematic}

διεγείρω:
    stems:
        1+: διεγειρ

διέρχομαι:
    stems:
        1-: διερχ

διψάω:
    stems:
        1-: διψα
        2-: διψησ

διώκω:
    stems:
        1+: ἐδιωκ
        2-: διωξ
        3+: ἐδιωξ

δοκέω:
    stems:
        1-: δοκε
        1+: ἐδοκε
        3-: δοξ
        3+: ἐδοξ
    accents:
        - ["AAP", "δόξᾱς"]
    notes:
        - not 100% sure about AAP.NSM in accents

δοκιμάζω:
    stems:
        1-: δοκιμαζ

δοξάζω:
    stems:
        1-: δοξαζ
        2-: δοξασ
        3-: δοξασ
        3+: ἐδοξασ
        5-: δεδοξασ
        6-: δοξασθ
        6+: ἐδοξασθ

δουλεύω:
    stems:
        4-: δεδουλευκ

δύναμαι:
    stems:
        1-: δυνα{athematic}
        1+: ἠδυνα{athematic}/ἐδυνα{athematic}
    notes:
        - need to handle alternatives in 1+ (not in Classical?)

ἐγείρω:
    stems:
        1-: ἐγειρ
        2-: ἐγερ{contract}
        3+: ἠγειρ
        6-: ἐγερθ
        6+: ἠγερθ
    notes:
        - not sure about 3+

εἰμί:
    stems:
        1-: ἐσ{athematic}
        1+: ἠ{athematic}
        2-: ἐσ
    stem_overrides:
        - ["PAI.1S", "εἰ{athematic}{enclitic}"]
        - ["PAI.[12]P", "ἐσ{athematic}{enclitic}"]
        - ["PAI.3P", "εἰ{athematic}{enclitic}"]
        - ["PAN", "εἰ{athematic}"]
        - ["PAP", "0"]
        - ["FMI.3S", "ἐσ{athematic}"]
    forms:
        PAI.2S: εἶ
        PAI.3S: ἐστί(ν)
    accents:
        - ["PAP", "ὤν"]
    notes:
        forms:
            IAI.2S: ἦσθα  # are these not in
            IAI.3S: ἦν    # John?

εἰσάγω:
    stems:
        3+: εἰσηγαγ{2nd}
    notes:
        - not sure about 3+

εἰσέρχομαι:
    stems:
        1-: εἰσερχ
        2-: εἰσελευσ
        3-: εἰσελθ{2nd}
        3+: εἰσ|ηλθ{2nd}
        4-: εἰσεληλυθ

ἐκβάλλω:
    stems:
        1-: ἐκβαλλ
        3-: ἐκβαλ{2nd}
        3+: ἐξεβαλ{2nd}
        7-: ἐκβληθησ

ἐκκεντέω:
    stems:
        3+: ἐξεκεντησ

ἐκλέγομαι:
    stems:
        3+: ἐξελεξ

ἐκμάσσω:
    stems:
        1-: ἐκμασσ
        3-: ἐκμαξ
        3+: ἐξεμαξ

ἐκνεύω:
    stems:
        3+: ἐξενευσ

ἐκπορεύομαι:
    stems:
        1-: ἐκπορευ
        2-: ἐκπορευσ

ἐκτείνω:
    stems:
        2-: ἐκτεν{contract}

ἐκχέω:
    stems:
        3+: ἐξεχε

ἐλαττόω:
    stems:
        1-: ἐλαττο

ἐλαύνω:
    stems:
        4-: ἐληλακ

ἐλέγχω:
    stems:
        1-: ἐλεγχ
        2-: ἐλεγξ
        6-: ἐλεγχθ

ἐλευθερόω:
    stems:
        2-: ἐλευθερωσ
        3-: ἐλευθερωσ

ἕλκω:
    stems:
        2-: ἑλκυσ
        3-: ἑλκυσ
        3+: εἱλκυσ

ἐλπίζω:
    stems:
        1-: ἐλπιζ
        4-: ἠλπικ

ἐμβαίνω:
    stems:
        3-: ἐμβα{root}
        3+: ἐνεβα{root}

ἐμβλέπω:
    stems:
        3-: ἐμβλεψ

ἐμβριμάομαι:
    stems:
        1-: ἐμβριμα
        3+: ἐνεβριμησ

ἐμπίμπλημι:
    stems:
        6+: ἐνεπλησθ

ἐμφανίζω:
    stems:
        1-: ἐμφανιζ
        2-: ἐμφανισ

ἐμφυσάω:
    stems:
        3+: ἐνεφυσησ

ἐνταφιάζω:
    stems:
        1-: ἐνταφιαζ

ἐντέλλομαι:
    stems:
        1-: ἐντελλ
        3+: ἐνετειλ

ἐντυλίσσω:
    stems:
        5-: ἐντετυλιγ

ἐξάγω:
    stems:
        1-: ἐξαγ

ἐξέρχομαι:
    stems:
        2-: ἐξελευσ
        3-: ἐξελθ{2nd}
        3+: ἐξ|ηλθ/ἐξ|ηλθ{2nd}
        4-: ἐξεληλυθ

ἔξεστι(ν):
    stems:
        1-: ἐξεσ{athematic}

ἐξετάζω:
    stems:
        3-: ἐξετασ

ἐξηγέομαι:
    stems:
        3+: ἐξηγησ

ἐξυπνίζω:
    stems:
        3-: ἐξυπνισ

ἐπαγγέλλομαι:
    stems:
        3+: ἐπηγγειλ

ἐπαίρω:
    stems:
        3-: ἐπαρ
        3+: ἐπ|ηρ

ἐπερωτάω:
    stems:
        3-: ἐπερωτησ
        3+: ἐπηρωτησ

ἐπιβάλλω:
    stems:
        3+: ἐπεβαλ{2nd}

ἐπιδέχομαι:
    stems:
        1-: ἐπιδεχ

ἐπίκειμαι:
    stems:
        1-: ἐπικει{athematic}
        1+: ἐπεκει{athematic}

ἐπιλέγω:
    stems:
        1-: ἐπιλεγ

ἐπιστρέφω:
    stems:
        6-: ἐπιστραφ

ἐπιτίθημι:
    stems:
        3+: ἐπεθηκ

ἐπιτρέπω:
    stems:
        3+: ἐπετρεψ

ἐπιχρίω:
    stems:
        3+: ἐπεχρισ

ἐραυνάω:
    stems:
        1-: ἐραυνα
        3-: ἐραυνησ

ἐργάζομαι:
    stems:
        1-: ἐργαζ
        3-: ἐργασ
        3+: εἰργασ
        5-: εἰργασ

ἑρμηνεύω:
    stems:
        1-: ἑρμηνευ

ἔρχομαι:
    stems:
        1-: ἐρχ
        1+: ἠρχ
        2-: ἐλευσ
        3-: ἐλθ{2nd}
        3+: ἠλθ/ἠλθ{2nd}
        4-: ἐληλυθ
        4+: ἐληλυθ
    stem_overrides:
        - ["AAD", "ἐλθ{2nd}{enclitic}"]
    notes:
        - investigate enclitic AAD

ἐρωτάω:
    stems:
        1-: ἐρωτα
        1+: ἠρωτα
        2-: ἐρωτησ
        3-: ἐρωτησ
        3+: ἠρωτησ

ἐσθίω:
    stems:
        3-: φαγ{2nd}
        3+: ἐφαγ{2nd}

ἑτοιμάζω:
    stems:
        3-: ἑτοιμασ

εὐθύνω:
    stems:
        3-: εὐθυν

εὐλογέω:
    stems:
        5-: εὐλογη

εὐοδόομαι:
    stems:
        1-: εὐοδο

εὑρίσκω:
    stems:
        1-: εὑρισκ
        2-: εὑρησ
        3-: εὑρ{2nd}
        3+: εὑρ{2nd}
        4-: εὑρηκ

εὐχαριστέω:
    stems:
        1-: εὐχαριστε
        3-: εὐχαριστησ

εὔχομαι:
    stems:
        1-: εὐχ

ἔχω:
    stems:
        1-: ἐχ
        1+: εἰχ
        2-: ἑξ
        3-: σχ{2nd}
        3+: ἐσχ{2nd}
    stem_overrides:
        - ["IAI.3P", "εἰχο{athematic}"]
    notes:
        - IAI.3P override is unusual
        - no more 2- σχησ from Classical

ζάω:
    stems:
        1-: ζη
        2-: ζησ
        3-: ζησ
    notes:
        - not sure about 1-
        - not sure about 3-

ζητέω:
    stems:
        1-: ζητε
        1+: ἐζητε
        2-: ζητησ

ζώννυμι:
    stems:
        1+: ἐζωννυ
        2-: ζωσ

ζῳοποιέω:
    stems:
        1-: ζῳοποιε

ἥκω:
    stems:
        1-: ἡκ
        2-: ἡξ

θαρσέω:
    stems:
        1-: θαρσε

θαυμάζω:
    stems:
        1-: θαυμαζ
        1+: ἐθαυμαζ
        3-: θαυμασ

θεάομαι:
    stems:
        3-: θεασ
        3+: ἐθεασ
        5-: τεθεα

θέλω:
    stems:
        1-: θελ
        1+: ἠθελ
        3+: ἠθελησ

θεραπεύω:
    stems:
        5-: τεθεραπευ

θερίζω:
    stems:
        1-: θεριζ

θερμαίνομαι:
    stems:
        1-: θερμαιν
        1+: ἐθερμαιν

θεωρέω:
    stems:
        1-: θεωρε
        1+: ἐθεωρε
        2-: θεωρησ
        3-: θεωρησ

θνῄσκω:
    stems:
        4-: τεθνηκ

θρηνέω:
    stems:
        2-: θρηνησ

θύω:
    stems:
        3-: θυσ

ἰάομαι:
    stems:
        2-: ἰασ
        3-: ἰασ
        6-: ἰαθ

ἵστημι:
    stems:
        1+: ἐστηκ
        3+: ἐστα{root}  # Dik/Pratt intrans; trans is ἐστησ
        4-: ἑστηκ  # singular; Pratt has ἑστα{athematic} for plural
        4+: εἱστηκ
    stem_overrides:
        - ["XAP", "ἑστηκ/ἑστα{athematic}"]
    notes:
        - ["[XY]AI.[123]P", "ἑστα{athematic}"]
        - ["XAN", "ἑστα{athematic}"]
        - ἐστηκ imperfect is from present στήκω which is a HGrk regularization of ἵστημι

ἰσχύω:
    stems:
        1+: ἰσχυ

καθαίρω:
    stems:
        1-: καθαιρ

καθαρίζω:
    stems:
        1-: καθαριζ
        3-: καθαρισ

καθέζομαι:
    stems:
        1-: καθεζ
        1+: ἐκαθεζ

κάθημαι:
    stems:
        1-: καθη{athematic}
        1+: ἐκαθη{athematic}

καθίζω:
    stems:
        3+: ἐκαθισ
    notes:
        - not sure about 3+

καίω:
    stems:
        1-: και

κακοποιέω:
    stems:
        1-: κακοποιε

καλέω:
    stems:
        6-: κληθ
        6+: ἐκληθ
        7-: κληθησ

καταβαίνω:
    stems:
        1-: καταβαιν
        3-: καταβα{root}
        3+: κατεβα{root}
        4-: καταβεβηκ

καταγινώσκω:
    stems:
        1-: καταγινωσκ

κατάγνυμι:
    stems:
        3+: κατεαξ
        6-: κατεαγ

κατάκειμαι:
    stems:
        1-: κατακει{athematic}
        1+: κατεκει{athematic}

καταλαμβάνω:
    stems:
        3-: καταλαβ{2nd}
        3+: κατελαβ{2nd}
    notes:
        - not sure about 3-
        - not sure about 3+

κατεσθίω:
    stems:
        2-: καταφαγ

κατηγορέω:
    stems:
        1-: κατηγορε
        2-: κατηγορησ

κεῖμαι:
    stems:
        1-: κει{athematic}
        1+: ἐκει{athematic}

κλαίω:
    stems:
        1-: κλαι
        1+: ἐκλαι
        2-: κλαυσ
        3-: κλαυσ
    notes:
        - not sure about 3-

κλείω:
    stems:
        3-: κλεισ
        5-: κεκλεισ
    notes:
        - not sure about 3-

κλέπτω:
    stems:
        3-: κλεψ
    notes:
        - not sure about 3-

κλίνω:
    stems:
        3-: κλιν

κοιμάομαι:
    stems:
        5-: κεκοιμη

κοινωνέω:
    stems:
        1-: κοινωνε

κοπιάω:
    stems:
        4-: κεκοπιακ

κράζω:
    stems:
        3+: ἐκραξ
        4-: κεκραγ

κρατέω:
    stems:
        1-: κρατε
        5-: κεκρατε

κραυγάζω:
    stems:
        1+: ἐκραυγαζ
        3+: ἐκραυγασ

κρίνω:
    stems:
        1-: κριν
        2-: κριν{contract}
        3-: κριν
        5-: κεκρι

κρύπτω:
    stems:
        5-: κεκρυπ
        6+: ἐκρυβ
    notes:
        - 5- could also be κεκρυφ/κεκρυβ

κυκλόω:
    stems:
        3+: ἐκυκλωσ

κωλύω:
    stems:
        1-: κωλυ

λαγχάνω:
    stems:
        3-: λαχ{2nd}
    notes:
        - not sure about 3-

λαλέω:
    stems:
        1-: λαλε
        1+: ἐλαλε
        2-: λαλησ
        3-: λαλησ
        3+: ἐλαλησ
        4-: λελαληκ

λαμβάνω:
    stems:
        1-: λαμβαν
        2-: λημψ
        3-: λαβ{2nd}
        3+: ἐλαβ{2nd}
    notes:
        - LTRG/Pratt have ληψ for 2-

λέγω:
    stems:
        1-: λεγ
        1+: ἐλεγ
        3-: εἰπ{2nd}
        3+: εἰπ/εἰπ{2nd}
        4-: εἰρηκ
        4+: εἰρηκ
    stem_overrides:
        - ["AAD.2S", "εἰπ{2nd}{enclitic}"]
    notes:
        - not sure about 3-
        - not sure about AAD.2S override

λιθάζω:
    stems:
        1-: λιθαζ
        3-: λιθασ

λογίζομαι:
    stems:
        1-: λογιζ

λοιδορέω:
    stems:
        3+: ἐλοιδορησ

λούω:
    stems:
        5-: λελου

λυπέω:
    stems:
        6+: ἐλυπηθ
        7-: λυπηθησ

λύω:
    stems:
        1+: ἐλυ
        3-: λυσ
        6-: λυθ
    notes:
        - is 3- really λῡσ ?

μαίνομαι:
    stems:
        1-: μαιν

μανθάνω:
    stems:
        3-: μαθ{2nd}
        4-: μεμαθηκ

μαρτυρέω:
    stems:
        1-: μαρτυρε
        1+: ἐμαρτυρε
        2-: μαρτυρησ
        3-: μαρτυρησ
        3+: ἐμαρτυρησ
        4-: μεμαρτυρηκ
        5-: μεμαρτυρη

μαστιγόω:
    stems:
        3+: ἐμαστιγωσ

μάχομαι:
    stems:
        1+: ἐμαχ

μεθερμηνεύω:
    stems:
        1-: μεθερμηνευ

μεθύω:
    stems:
        6-: μεθυσθ

μέλει:
    stems:
        1-: μελ
        1+: ἐμελ

μέλλω:
    stems:
        1-: μελλ
        1+: ἐμελλ/ἠμελλ
    notes:
        - what's going on with 1+ ?

μένω:
    stems:
        1-: μεν
        2-: μεν{contract}
        3-: μειν
        3+: ἐμειν
        4+: μεμενηκ
    notes:
        - not sure about 4+

μεσόω:
    stems:
        1-: μεσο

μεταβαίνω:
    stems:
        3-: μεταβα{root}
        4-: μεταβεβηκ

μηνύω:
    stems:
        3-: μηνυσ

μιαίνω:
    stems:
        6-: μιανθ

μιμέομαι:
    stems:
        1-: μιμε

μιμνῄσκομαι:
    stems:
        6+: ἐμνησθ

μισέω:
    stems:
        1-: μισε
        3+: ἐμισησ
        4-: μεμισηκ

μνημονεύω:
    stems:
        1-: μνημονευ

νεύω:
    stems:
        1-: νευ

νικάω:
    stems:
        1-: νικα
        3-: νικησ
        4-: νενικηκ
    notes:
        - is 1- really νῑκα?

νίπτω:
    stems:
        1-: νιπτ
        3-: νιψ
        3+: ἐνιψ

νοέω:
    stems:
        3-: νοησ

νύσσω:
    stems:
        3+: ἐνυξ

ξηραίνω:
    stems:
        6+: ἐξηρανθ

ὁδηγέω:
    stems:
        2-: ὁδηγησ

ὄζω:
    stems:
        1-: ὀζ

οἶδα:
    stems:
        4-: οἰδ
        4+: ᾐδ
    stem_overrides:
        - ["XAS", "εἰδε"]
        - ["XA[NP]", "εἰδ"]
    notes:
        - Classical has different annotations (adds {athematic}) and overrides
        -
            stem_overrides:
                - ["XAI.[123]P", "ἰδ{athematic}"]
                - ["XAO", "εἰδ|ε{athematic}"]
                - ["XAD", "ἰδ"]

οἰκοδομέω:
    stems:
        6+: οἰκοδομηθ

οἶμαι:
    stems:
        1-: οἰ{athematic}

ὁμολογέω:
    stems:
        1-: ὁμολογε
        1+: ὡμολογε
        3-: ὁμολογησ
        3+: ὡμολογησ

ὁράω:
    stems:
        2-: ὀψ
        3-: ἰδ{2nd}
        3+: εἰδ/εἰδ{2nd}
        4-: ἑωρᾱκ
    stem_overrides:
        - ["XAP", "ἑωρᾱκ/εἰδ"]
    notes:
        - εἰδ is not in LTRG

ὀφείλω:
    stems:
        1-: ὀφειλ

παίω:
    stems:
        3+: ἐπαισ

παραγίνομαι:
    stems:
        1+: παρεγιν

παράγω:
    stems:
        1-: παραγ

παραδίδωμι:
    stems:
        1-: παραδιδο{athematic}
        2-: παραδωσ
        3-: παραδο{athematic}
        3+: παρεδωκ
        6-: παραδοθ
    forms:
        AAS.3S: παραδοῖ
    notes:
        - Classical had 3+ of παρεδωκ in singular but παρεδο{athematic} for plural

παρακύπτω:
    stems:
        3-: παρακυψ
        3+: παρεκυψ

παραλαμβάνω:
    stems:
        2-: παραλημψ
        3+: παρελαβ{2nd}
    notes:
        - LTRG/Pratt have -ληψ for 2-

παραμυθέομαι:
    stems:
        1-: παραμυθε
        3-: παραμυθησ

πάρειμι:
    stems:
        1-: παρεσ{athematic}

παρίστημι:
    stems:
        4-: παρεστηκ
    stem_overrides:
        - ["XAP", "παρεστηκ/παρεστα{athematic}"]
    notes:
        - not sure about 4-

πείθω:
    stems:
        2-: πεισ

πεινάω:
    stems:
        3-: πεινασ

πειράζω:
    stems:
        1-: πειραζ

πέμπω:
    stems:
        1-: πεμπ
        2-: πεμψ
        3-: πεμψ

περιβάλλω:
    stems:
        3+: περιεβαλ{2nd}

περιδέω:
    stems:
        5+: περιεδεδε

περιΐστημι:
    stems:
        4-: περιεστα{athematic}

περιπατέω:
    stems:
        1-: περιπατε
        1+: περιεπατε
        3-: περιπατησ
        3+: περιεπατησ

περισσεύω:
    stems:
        3-: περισσευσ
        3+: ἐπερισσευσ

περιτέμνω:
    stems:
        1-: περιτεμν

περιτίθημι:
    stems:
        3-: περιθε{athematic}

πιάζω:
    stems:
        3-: πιασ
        3+: ἐπιασ

πίνω:
    stems:
        1-: πιν
        3-: πι{2nd}
        3+: ἐπι{2nd}

πιπράσκω:
    stems:
        6+: ἐπραθ

πίπτω:
    stems:
        3-: πεσ{2nd}
        3+: ἐπεσ
    notes:
        - 3- has to be {2nd} but 3+ can't be

πιστεύω:
    stems:
        1-: πιστευ
        1+: ἐπιστευ
        2-: πιστευσ
        3-: πιστευσ
        3+: ἐπιστευσ
        4-: πεπιστευκ

πλανάω:
    stems:
        1-: πλανα
        5-: πεπλανη

πλέκω:
    stems:
        3-: πλεξ

πληρόω:
    stems:
        4-: πεπληρωκ
        5-: πεπληρω
        6-: πληρωθ
        6+: ἐπληρωθ

πνέω:
    stems:
        1-: πνε
    stem_overrides:
        - ["PAP.GSM", "πνε{nocontract}"]

ποιέω:
    stems:
        1-: ποιε
        1+: ἐποιε
        2-: ποιησ
        3-: ποιησ
        3+: ἐποιησ
        4-: πεποιηκ

ποιμαίνω:
    stems:
        1-: ποιμαιν

πορεύομαι:
    stems:
        1-: πορευ
        1+: ἐπορευ
        6-: πορευθ

πράσσω:
    stems:
        1-: πρασσ
        3-: πραξ

προάγω:
    stems:
        1-: προαγ

προπέμπω:
    stems:
        3-: προπεμψ

προσαιτέω:
    stems:
        1-: προσαιτε

προσέρχομαι:
    stems:
        3+: προσ|ηλθ{2nd}

προσκόπτω:
    stems:
        1-: προσκοπτ

προσκυνέω:
    stems:
        1-: προσκυνε
        2-: προσκυνησ
        3-: προσκυνησ
        3+: προσεκυνησ

προσφέρω:
    stems:
        1-: προσφερ
        3+: προσηνεγκ

προτρέχω:
    stems:
        3+: προεδραμ{2nd}
    notes:
        - not sure about 3+

προφητεύω:
    stems:
        3+: ἐπροφητευσ

πτύω:
    stems:
        3+: ἐπτυσ

πυνθάνομαι:
    stems:
        3-: πυθ{2nd}
        3+: ἐπυθ{2nd}

πωλέω:
    stems:
        1-: πωλε

πωρόω:
    stems:
        3+: ἐπωρωσ

ῥέω:
    stems:
        2-: ῥευσ

σημαίνω:
    stems:
        1-: σημαιν

σκανδαλίζω:
    stems:
        1-: σκανδαλιζ
        6-: σκανδαλισθ

σκηνόω:
    stems:
        3+: ἐσκηνωσ

σκορπίζω:
    stems:
        1-: σκορπιζ
        6-: σκορπισθ

σπείρω:
    stems:
        1-: σπειρ

σταυρόω:
    stems:
        3-: σταυρωσ
        3+: ἐσταυρωσ
        6-: σταυρωθ
        6+: ἐσταυρωθ

στρέφω:
    stems:
        6-: στραφ
        6+: ἐστραφ

συγχράομαι:
    stems:
        1-: συγχρα

συλλαμβάνω:
    stems:
        3+: συνελαβ{2nd}

συμβουλεύω:
    stems:
        3-: συμβουλευσ

συμφέρω:
    stems:
        1-: συμφερ

συνάγω:
    stems:
        1-: συναγ
        3-: συναγαγ{2nd}
        3+: συνηγαγ{2nd}
        6+: συνηχθ

συνεισέρχομαι:
    stems:
        3+: συνεισ|ηλθ{2nd}

συνέρχομαι:
    stems:
        1-: συνερχ
        3-: συνελθ{2nd}

συντίθεμαι:
    stems:
        5+: συνετεθε

συντρίβω:
    stems:
        7-: συντριβησ

σύρω:
    stems:
        1-: συρ

συσταυρόομαι:
    stems:
        6-: συσταυρωθ

σφάζω:
    stems:
        3+: ἐσφαξ

σφραγίζω:
    stems:
        3+: ἐσφραγισ

σχίζω:
    stems:
        3-: σχισ
        6+: ἐσχισθ

σῴζω:
    stems:
        3-: σωσ
        6-: σωθ
        7-: σωθησ

ταράσσω:
    stems:
        1-: ταρασσ
        3+: ἐταραξ
        5-: τεταρακ
        6-: ταραχθ
        6+: ἐταραχθ
    notes:
        - not sure about 3+
        - 5- could be τεταραγ/τεταραχ

τελειόω:
    stems:
        3-: τελειωσ
        5-: τετελειω
        6-: τελειωθ

τελευτάω:
    stems:
        4-: τετελευτηκ

τελέω:
    stems:
        5-: τετελεσ
    notes:
        - not sure about 5-

τηρέω:
    stems:
        1-: τηρε
        1+: ἐτηρε
        2-: τηρησ
        3-: τηρησ
        3+: ἐτηρησ
        4-: τετηρηκ

τίθημι:
    stems:
        1-: τιθε{athematic}
        2-: θησ
        3-: θε{athematic}
        3+: ἐθηκ
        4-: τεθεικ
        5-: τεθει
    notes:
        - Classical 3+ was ἐθηκ in singular, ἐθε{athematic} in plural
        - LTRG/Pratt have τεθηκ for 4-

τίκτω:
    stems:
        1-: τικτ

τιμάω:
    stems:
        1-: τιμα
        2-: τιμησ

τολμάω:
    stems:
        1+: ἐτολμα

τρέχω:
    stems:
        1+: ἐτρεχ
        1-: τρεχ

τρώγω:
    stems:
        1-: τρωγ

τυφλόω:
    stems:
        3+: ἐτυφλωσ
        4-: τετυφλωκ

ὑγιαίνω:
    stems:
        1-: ὑγιαιν

ὑπάγω:
    stems:
        1-: ὑπαγ
        1+: ὑπ|ηγ

ὑπαντάω:
    stems:
        3+: ὑπηντησ

ὑπολαμβάνω:
    stems:
        1-: ὑπολαμβαν

ὑπομιμνῄσκω:
    stems:
        2-: ὑπομνησ

ὑστερέω:
    stems:
        3-: ὑστερησ

ὑψόω:
    stems:
        3-: ὑψωσ
        3+: ὑψωσ
        6-: ὑψωθ

φαίνω:
    stems:
        1-: φαιν

φανερόω:
    stems:
        3-: φανερωσ
        3+: ἐφανερωσ
        6-: φανερωθ
        6+: ἐφανερωθ

φέρω:
    stems:
        1-: φερ
        2-: οἰσ
        3-: ἐνεγκ
        3+: ἠνεγκ
    notes:
        - not sure about 3-

φεύγω:
    stems:
        1-: φευγ
        2-: φευξ

φημί:
    stems:
        1-: φη{athematic}{enclitic}  # singular; LTRG/Pratt have
        1+: ἐφα{athematic}  # plural; LTRG/Pratt have ἐφη{athematic} in singular
    notes:
        - Classical 1- φη{athematic}{enclitic} in singular, φα{athematic}{enclitic} in plural
        - Classical 1+ ἐφη{athematic} in singular, ἐφα{athematic} in plural

φιλέω:
    stems:
        1-: φιλε
        1+: ἐφιλε
        4-: πεφιληκ

φιλοπρωτεύω:
    stems:
        1-: φιλοπρωτευ

φλυαρέω:
    stems:
        1-: φλυαρε

φοβέομαι:
    stems:
        1-: φοβε
        1+: ἐφοβε
        6+: ἐφοβηθ

φορέω:
    stems:
        1-: φορε

φυλάσσω:
    stems:
        2-: φυλαξ
        3-: φυλαξ
        3+: ἐφυλαξ

φωνέω:
    stems:
        1-: φωνε
        3-: φωνησ
        3+: ἐφωνησ

φωτίζω:
    stems:
        1-: φωτιζ

χαίρω:
    stems:
        1-: χαιρ
        6+: ἐχαρ
        7-: χαρησ

χολάω:
    stems:
        1-: χολα

χορτάζω:
    stems:
        6+: ἐχορτασθ

χωρέω:
    stems:
        1-: χωρε
        2-: χωρησ

ψεύδομαι:
    stems:
        1-: ψευδ

ψηλαφάω:
    stems:
        3+: ἐψηλαφησ

ὠφελέω:
    stems:
        1-: ὠφελε
